---
title: "Projekt_grupowanie"
author: "Dawid Skowron"
date: "2023-06-07"
output:
  html_document:
    df_print: paged
---
## Opis danych
Dane zawarte w zbiorze zawierają recenzje wystawione przez użytkwników portalu Google. Dane te w pierwszej kolumnie zawierają indeks, a w każdej innej kolumnie kategorie danego miejsca i średnią ocenę jaką użytkownik wystawia dla danej kategorii. Co warto również zaznaczyć przedział wystawianych ocen zawiera się w skali od 0 do 5 gwiazdek. Oprócz danych źródłowych twórca zbioru załączył również legendę w osobnym pliku, która zostanie wykorzystana przy profilowaniu, by móc zastąpić nazwy kolumn na odpowiednie nazwy kategorii.

## Pobieranie danych.
```{r}
reviews <- read.csv("./google_review_ratings.csv", sep=",", header=TRUE,dec=".")
head(reviews)
```

## Sprawdzenie przebiegu pobierania danych - czy dane zostały zaimportowane w sposób poprawny.
```{r}
summary(reviews)
```


## Usunięcie niepotrzebnych kolumn dla naszej analizy.
```{r}
reviews <- reviews[, !(names(reviews) %in% c("X", "User"))]
head(reviews)
```

## Przygotowywanie zbioru pod proces grupowania: pominięcie braków danych, ustawienie odpowiedniego typu wartości oraz przeskalowanie danych.
```{r}
reviews<- na.omit(reviews) 
reviews$Category.11 <- as.numeric(reviews$Category.11)
reviews_normal <- scale(reviews)
```


## Sprawdzenie rozkładu zmiennych.
```{r}
library(reshape)
meltData <- melt(reviews_normal)
boxplot(data=meltData, value~X2)
```


## Pierwszy etap, który pozwoli na określenie odpowiedniej liczby klastrów - wykres łokcia.
```{r}
wss <- (nrow(reviews_normal)-1)*sum(apply(reviews_normal,2,var))
for (i in 2:15) wss[i] <- sum(kmeans(reviews_normal, centers=i)$withinss)
plot(1:15, wss, type="b", xlab="Number of Clusters", ylab="Within groups sum of squares")
```

## Bazując na powyższym wykresie łokcia sprawdzamy grupowanie dla 4 klastrów.
```{r}
km <- kmeans(reviews_normal, 4) 
```


## Wykres klastrów pierwszy.
```{r}
library(cluster)
clusplot(reviews_normal, km$cluster, color=TRUE, shade=T, labels=2, lines=0)
```

## Wykres klastrów drugi.
```{r}
library(factoextra)
fviz_cluster(km, data = reviews_normal)
```

## Dodatkowo sprawdzamy czy na pewno liczba klastrów równa 4 jest odpowiednia przy pomocy dendogramu.
```{r}
d <- dist(reviews_normal, method = "euclidean") #odleglosc euklidesowa 
fit <- hclust(d, method="ward.D2") # odleglosc miedzy klastrami
plot(fit) 
```

# Wykres Silhouetta dla naszego przypadku.
```{r} 
d <- dist(reviews_normal, method = "euclidean")
fviz_silhouette(silhouette(km$cluster, d))
```

## Zmiana nazw kolumn by móc sprofilować recenzentów.
```{r}
colnames(reviews) <- c("churches", "resorts", "beaches", "parks", "theatres", "museums", "malls", "zoo", "restaurants", "pubs/bars", "local services", "burger/pizza shops", "hotels/other lodgings", "juice bars", "art galleries", "dance clubs", "swimming pools", "gyms", "bakeries", "beauty and spas", "cafes", "view points", "monuments", "gardens")
```


## Otatecznie profilujemy naszych klientów.
```{r fig.height=12, fig.width=10}
library(flexclust)
barchart(fit, reviews, k =4)
```
Profilowanie
  
Cluster 1: Jest to najbardziej liczny klaster ponieważ stanowi aż 47% przypadków w naszym zbiorze. Recenzenci w tym klastrze posiadają najbardziej zbliżone recenzje do średnich dla całego zbioru. Wystawiają oni bardzo niskie oceny w takich miejscach jak: siłownie, piekarnie, parki wodne. Natomiast wystawiają bardzo wysokie noty w miejscach takich jak: teatry, parki czy też muzea.
  
Cluster 2: Drugi najbardziej liczny klaster. Zauważyć można podobieństwo względem poprzedniego klastra jeżeli chodzi o wystawiane recenzje. Jednakże osoby te chętnie pozostawiają wysokie oceny w takich miejscach jak: restauracje, bary, zoo czy też galerie handlowe. W kontekście reszty klastrów wystawiają oni najniższe oceny w takich miejscach jak siłownie i piekarnie.
  
Cluster 3: Osoby należące do tego klastra w odróżnieniu od innych w żadnym miejscu nie pozostawiają opinii poniżej jednej gwiazdki. Recenzje wystawiane przez nich mieszczą się w granicy od 1 gwiazdki do 3 i ciężko zauważyć znaczące odchylenia pod względem oceny dla danego miejsca. Mimo to zauważyć można iż osoby te pozostawiają po sobie najwyższe noty w miejscach takich jak np. kościoły, parki wodne, ogrody czy też pominiki. Wystawiają oni również najniżej punktowane opinie, w porównaniu do osób należących do innych klastrów, w miejscach takich jak: restauracje, bary oraz burgerownie /pizzerie.
  
Cluster 4: Najmniej liczny klaster, zawierający najabrdziej skrajne opinie gdyż osoby te należące do niego wystawiają bardzo niskie oceny w takich miejscach jak np. kościoły, kawiarnie, punkty widokowe, pominiki, ogrody, muzea, teatry, plaże i parki. Mimo tego iż osoby te wystawiają tak wiele negatywnych opinii w wielu miejscach, zauważyć można iż pozostawiają oni bardzo wysokie oceny po odwiedzeniu takich miejsc jak: hotele, bary z sokami, burgerownie/pizzerie i galerie sztuki.

